【裁判字號】    91,自,1044
【裁判日期】    920129
【裁判案由】    違反動產擔保交易法
【裁判全文】
臺灣臺中地方法院刑事判決                        九十一年度自字第一四四號
    自  訴  人  佶利租賃有限公司
    代  表  人  丙○○
    自訴代理人  甲○○  住同右.
    被      告  丁○○  女三十.
右列被告因違反動產擔保交易法案件，經自訴人提起自訴，本院判決如左：
    主  文
丁○○動產擔保交易之債務人，意圖不法之利益，將標的物遷移，致生損害於債權人
，處拘役肆拾日，如易科罰金，以參佰元折算壹日。緩刑貳年。
    事  實
一、丁○○於民國九十年十二月二十五日，以動產擔保交易附條件買賣之方式，向佶
    利租賃有限公司（以下簡稱佶利租賃公司）購買車牌號碼ＪＲＤ─四一七號三陽
    牌一二四西西重型機車一輛，為動產擔保交易之債務人，除自備款四千零二十元
    外，約定分期總價款新台幣（下同）三萬二千一百六十元，分八期給付，每月一
    期在每月二十五日付款，每期應付款四千零二十元。標的物存放地點為台中縣大
    里市○○路二十號五樓，在價金未付清前，標的物之所有權仍屬於出賣人所有，
    買受人僅得依約佔有使用，不得任意遷移、出賣、出質、移轉、抵押或為其他處
    分。詎丁○○於取得上開機車之後，除繳納自備款外，分期款分文未付（即自九
    十一年一月二十五日起即未繳款），並意圖不法之利益，將上開標的物遷移約定
    存放地點，且未告知佶利租賃公司，致佶利租賃公司追索無著，受有損害。迄今
    尚欠佶利租賃公司價款三萬二千零二十元。
二、案經被害人佶利租賃公司（於九十一年十一月九日）提起自訴。
    理  由
一、訊據被告丁○○固坦承有於右揭時地以動產擔保交易附條件買賣方式向自訴人購
    買車牌號碼ＪＲＤ─四一七號三陽牌一二四西西重型機車一輛，且分期價款均未
    繳款之事實，惟矢口否認有上開犯行，辯稱：該機車係買給伊兒子乙○○使用，
    但買了不久，車子就壞了，所以車子就牽回去機車行，放在機車行一年多，但機
    車行均未處理，直到收到法院通知，伊才將系爭機車牽回家云云。惟查，右揭事
    實，業據自訴人代理人於本院審理中指訴甚詳，且有附條件買賣契約書及存證信
    函各一份附卷可稽，又被告亦未否認自訴人於九十一年三月十四日所發之存證信
    函確由其子乙○○簽收之事實，是被告應於九十一年三月間即應知悉自訴人在催
    繳機車之分期款項及尋找系爭機車之事，故被告所為上開辯解，顯係事後飾卸諉
    責之詞，不足採信，本件事證已臻明確，被告犯行堪以認定。
二、核被告丁○○所為，係犯動產擔保交易法第三十八條之罪。爰審酌被告之品行、
    犯罪動機、目的、手段、本案犯罪情節、犯罪所生之危害尚非重大及被告犯後態
    度等一切情狀，量處如主文所示之刑，並諭知易科罰金之折算標準。末查，被告
    丁○○前未曾受有期徒刑以上刑之宣告，此有臺灣高等法院被告全國前案紀錄表
    一份附卷可憑，被告因一時失慮，致犯本罪，且已與自訴人達成民事上和解（有
    和解書一份可參），本院認其歷經本案審判程序及罪刑之宣告，當知所警惕而應
    無再犯之虞，因認所宣告之刑以暫不執行為適當，爰併予宣告緩刑二年，以啟自
    新，用觀後效。
據上論斷，應依刑事訴訟法第三百四十三條、第二百九十九條第一項前段，動產擔保
交易法第三十八條、刑法第十一條前段、第四十一條第一項前段、第七十四條第一款
，罰金罰鍰提高標準條例第一條前段、第二條，判決如主文。
中      華      民      國      九十二    年     一     月    二十九    日
                                臺灣臺中地方法院刑事第七庭
                                    法  官  曾  佩  琦
右正本證明與原本無異。
如不服本判決，應於送達後十日內向本院提出上訴狀（須附繕本），上訴於台灣高等
法院台中分院。
                                    書記官
中      華      民      國      九十二    年     一     月     三十     日
附錄本案論罪科刑法條全文：
動產擔保交易法第三十八條：
動產擔保交易之債務人，意圖不法之利益，將標的物遷移、出賣、出質、移轉、抵押
或為其他處分，致生損害於債權人者，處三年以下有期徒刑、拘役或科或併科六千元
以下之罰金。


司法院資訊處製作；財團法人民間司法改革基金會備份。
